臺灣臺北地方法院刑事判決　　　　　　 94年度交易字第407號
公　訴　人　臺灣臺北地方法院檢察署檢察官
被　　　告　乙○○
　　　　　　戊○○
前二人共同
選任辯護人　成介之律師
上列被告因公共危險等案件，經檢察官提起公訴（94年度偵字第
10107、14779號），本院判決如下：
    主  文
乙○○服用酒類，不能安全駕駛動力交通工具而駕駛，處有期徒
刑陸月，如易科罰金，以參佰元折算壹日。
戊○○意圖使犯人隱避而頂替，處有期徒刑參月，如易科罰金，
以參佰元折算壹日。緩刑貳年。
    事  實
一、乙○○前於民國九十年、及九十二年間因酒後駕車犯公共危
    險罪，經本院簡易庭先後以九十一年度北交簡字第七四二號
    、九十二年度北交簡字第二五八Ｏ號案件判處其罰金二萬元
    及二萬二千元確定，且分別於九十一年十月三十一日、九十
    三年一月十五日執行完畢（未構成累犯），詎其猶不知悔改
    ，於民國九十四年二月十四日上午六時許，在台北市○○路
    ○段其兄甲○○之住處內飲用啤酒後，明知其服用酒類，已
    達於不能安全駕駛動力交通工具之程度，竟仍駕駛其所有之
    車牌號碼九Ｏ三八—ＤＱ號自小客車，搭載其配偶戊○○欲
    返回住處，嗣於同日上午七時四十分許，行經臺北市○○○
    路與八德路口時，乙○○因不勝酒力，乃由後方追撞正停等
    紅燈、由丁○○所駕駛之車號一八六三—ＥＦ號自用小客車
    ，並於肇事後倒車加速逃逸（丁○○幸未受傷，毀損部分未
    據告訴），復於行經台北市○○○路與民生東路四段口前，
    於變換車道時，再次擦撞由丙○○所駕駛之六Ｄ—五八一一
    號自小客車左後方，經丙○○駕車追趕後，旋於台北市○○○路三三三巷口，攔停乙○○所駕駛之前揭自小客車，二人
    遂發生口角，乙○○並動手毆打丙○○（傷害部分未據告訴
    ）。嗣經丙○○報警處理後，為警當場測得乙○○之呼氣酒
    精濃度每公升達一點二七毫克。嗣警員林奇德到場處理時，
    乙○○之妻戊○○竟基於使犯人隱避之意圖，明知該車係其
    夫乙○○所駕駛，且自己係聽聞爭吵聲始自住處外出查看，
    並未駕駛汽車，竟向警員虛偽陳稱該車係其所駕駛，並進而
    接受呼氣酒精濃度測定，嗣於檢察官偵訊時亦接續陳稱為駕
    車肇事之人而頂替之，迄至本院九十四年十一月二十四日審
    判期日中，於他人刑事被告案件裁判確定前自白犯罪。
二、案經台北市政府警察局松山分局報請臺灣臺北地方法院檢察
    署檢察官偵查及自動檢舉偵查起訴。
    理  由
一、上揭事實，業據被告乙○○、戊○○於本院審理中坦承不諱
    （參見本院九十四年十一月二十四日審判筆錄碼），且經證
    人丙○○、丁○○、林奇德分別於警詢、偵查及本院審理中
    證述甚詳（參見九十四年度偵字第一Ｏ一Ｏ七號卷，下稱偵
    一卷第十五至十七頁、二三至二四頁、四三至四六頁、五三
    至五五頁、九十四年度偵字第一四七七九號卷，下稱偵二卷
    第八至九頁及本院九十四年十一月二十四日審判筆錄），且
    被告乙○○為警查獲後，接受呼氣酒精濃度測定結果為每公
    升一點二七毫克，亦有呼氣酒精濃度測試報告一紙附卷為憑
    （見偵一卷第三三頁），此外，復有生理平衡檢測表、刑法
    第一百八十五條之三案件測試觀察紀錄表、交通事故談話紀
    錄表、道路交通事故補充資料表、道路交通事故現場照片（
    參見偵卷二一、三二頁）在卷可稽，足徵被告二人前揭任意
    性之自白，應與事實相符，而堪以採信；是本件事證已臻明
    確，被告二人犯行均堪認定，應依法論科。
二、核被告乙○○所為，係犯刑法第一八五條之三服用酒類不能
    安全駕駛動力交通工具而駕駛罪；被告戊○○所為，係犯刑
    法第一百六十四條第二項、第一項意圖使犯人隱避而頂替罪
    ，被告戊○○雖先後多次向有偵查犯罪權限機關為頂替被告
    乙○○之行為，然係基於一犯意、利用同一犯罪機會、接續
    多次行為，侵害單一法益，為接續犯，屬單純一罪。又被告
    戊○○業於他人刑事被告案件裁判確定前自白，應依刑法第
    一百六十六條之規定，減輕其刑，又其為被告乙○○之配偶
    ，依同法第一百六十七條之規定減輕其刑，並依法遞減之。
    爰審酌被告乙○○前有如事實欄之公共危險前科，仍不知謹
    慎自持，且酒後駕車連續追撞他人後逃逸，對道路交通安全
    造成重大危害，被告戊○○前無犯罪前科，素行良好，被告
    戊○○擔心其夫接受刑事訴追，無人負擔家計之犯罪目的、
    及動機、手段、頂替犯罪將妨礙警察機關查緝犯罪嫌疑人，
    且造成司法資源之耗費、嗣後均坦承犯行之態度等一切情狀
    ，各量處如主文所示之刑，並均諭知易科罰金之折算標準。
    又被告戊○○前未曾受有期徒刑以上刑之宣告，此有台灣高
    等法院被告前案紀錄表可稽，經此偵審程序後，當能知所警
    惕，信無再犯之虞，本院因認所宣告之刑，以暫不執行為適
    當，爰併宣告緩刑二年，以啟自新。
據上論斷，應依刑事訴訟法第二百九十九條第一項前段，刑法第
一百八十五條之三、第一百六十四條第二項、第一項、第一百六
十六條、第一百六十七條、第四十一條第一項前段、第七十四條
第一款，罰金罰鍰提高標準條例第一條前段、第二條，判決如主
文。
本案經檢察官張智堯到庭執行職務
中　　華　　民　　國　　94　　年　　11　　月　　30　　日
    　　　　　　　刑事第十三庭  審判長法　官　朱瑞娟
                　                    法  官  陳慧萍
                                      法  官 吳佳薇
上正本證明與原本無異。
如不服本判決，應於判決送達後10日內，向本院提出上訴狀。
中　　華　　民　　國　　94　　年　　12　　月　　1 　　日
                                      書記官 潘文賢
附錄本件論罪科刑法條全文
刑法第164條
藏匿犯人或依法逮捕拘禁之脫逃人或使之隱避者，處二年以下有
期徒刑、拘役或五百元以下罰金。
意圖犯前項之罪而頂替者，亦同。
刑法第185條之3
服用毒品、麻醉藥品、酒類或其他相類之物，不能安全駕駛動力
交通工具而駕駛者，處一年以下有期徒刑、拘役或三萬元以下罰
金。
